臺灣新竹地方法院民事裁定
111年度竹北簡字第257號
原      告  吳思穎  
被      告  范宗諺  


上列當事人間損害賠償事件，經原告提起刑事附帶民事訴訟，由
 本院刑事庭裁定移送前來（109年度附民字第562號），本院於
民 國111年7月18日辯論終結，判決如下：
    主  文
被告范宗諺應給付原告新臺幣貳拾壹萬陸仟壹佰玖拾參元，及自
 民國一一0年一月二日起至清償日止，按週年利率百分之五計算
 之利息。
訴訟費用由被告負擔。
本判決得假執行。
    事實及理由
壹、程序方面：
　　被告經合法通知，未於言詞辯論期日到場，核無民事訴訟法
     第386條所列各款情形，爰依原告之聲請，由其一造辯論而
     為判決。
貳、實體方面：
一、原告主張：被告明知近年來以虛設、借用或買賣人頭帳戶之
    方式，供詐欺者作為詐欺他人交付財物等不法用途多有所聞
    ，而金融機構帳戶係個人理財之重要工具，關係個人財產、
    信用之表徵，應可預見將金融機構存摺、提款卡及密碼等資
    料提供予他人，可能供詐欺者所用，便利詐欺者得多次詐騙
    不特定民眾將款項匯入該人頭帳戶，再將該犯罪所得轉出，
    製造金流斷點，達到掩飾、隱匿之結果，以逃避檢警之追缉
    ，竟仍不違背其本意，基於幫助詐欺取財及幫助洗錢之不確
    定故意，於民國109年5月21日19時6分許，在新竹縣○○鄉○○
    路00號之全家超商湖口仁和店，將其所有之玉山商業銀行股
    份有限公司帳號000-0000000000000號帳戶、華南商業銀行
    股份有限公司（下稱華南銀行）帳號000-000000000000號帳
    戶、中華郵政股份有限公司湖口郵局（下稱湖口郵局）帳號
    000-00000000000000號帳戶之金融卡，一併寄交予自稱「徐
    專員」、真實姓名年籍不詳之詐欺集團成員收受，並以Line
    通訊軟體告知密碼，而容任他人使用其帳戶作為詐欺取財之
    工具。嗣該詐欺集團成員取得上開帳戶資料後，即意圖為自
    己不法之所有，基於詐欺取財及洗錢之犯意，於109年5月23
    日15時44分許，以電話與原告聯絡，佯稱其網路購物因人員
    疏失造成貨物條碼錯誤，須依指示取消付款云云，致原告陷
    於錯誤，於同日16時56分許、17時26分許，網路轉帳新臺幣
    （下同）8萬5,987元、4萬9,987元至被告之湖口郵局帳戶；
    於翌（24)日0時3分許、0時5分許，網路轉帳4萬9,985元、3
    萬234元至被告之華南銀行帳戶。為此提起本件訴訟請求被
    告賠償原告因此所受損害共計216,193元。並聲明：（一）
    被告應給付原告216,193元，及自起訴狀繕本送達翌日起至
    清償日止按年利率百分之五計算之利息。（二）前項判決請
    准供擔保宣告假執行。（三）訴訟費用由被告負擔。
二、被告未於言詞辯論期日到場，亦未提出書狀作何聲明或陳述
    。
三、得心證之理由：
(一）原告主張被告將其所有之銀行、郵局帳戶存摺及金融卡交 
     予真實姓名年籍不詳之詐欺集團成員使用，該詐欺集團成 
     員再以網路購物人員之疏失造成貨物條碼錯誤，須依指示 
     取消付款之方式，向原告詐得財物，致原告受有財產損害 
     216,193元等情，被告未於言詞辯論期日到場，亦未提出 
     書狀作何聲明或陳述，且被告上開犯行分別經本院以109 
     年度金訴字第181號、臺灣高等法院以110年度上訴字第34 
     54號判處罪刑在案，有刑事判決在卷可稽（見本院卷第15 
     至23頁、竹北司簡調卷第5至10頁），是原告主張堪信為 
     真。
(二）按因故意或過失，不法侵害他人之權利者，負損害賠償責 
     任。故意以背於善良風俗之方法，加損害於他人者亦同。 
     數人共同不法侵害他人之權利者，連帶負損害賠償責任； 
     不能知其中孰為加害人者，亦同；造意人及幫助人，視為 
     共同行為人。民法第184條第1項、第185條分別定有明 文
     。又民法第185條第2項所謂視為共同行為人之幫助人， 係
     指以積極的或消極的行為，對實施侵權行為人予以助 力，
     促成其侵權行為之實施者而言，亦有最高法院101年 度台
     抗字第493號民事裁定意旨可參。再按侵權行為乃對 於被
     害人所受之損害，由加害人予以填補，俾回復其原有 財產
     狀態之制度（最高法院86年度台上字第1705號判決意 旨參
     照）。經查，本件被告以背於善良風俗之方式，使原 告陷
     於錯誤而以網路銀行匯款至被告所提供之湖口郵局及 華南
     銀行帳戶，揆諸前揭規定，被告就原告匯入系爭款項 所受
     之財產上損害，自應負賠償責任。從而，原告依侵權 行為
     之法律關係，請求被告賠償其因此所受之損害216,19 3元
     ，洵屬有據，應予准許。
四、末按遲延之債務，以支付金錢為標的者，債權人得請求依法
     定利率計算之遲延利息；應付利息之債務，其利率未經約 
    定，亦無法律可據者，週年利率為5% ;給付無確定期限者，
     債務人於債權人得請求給付時，經其催告而未為給付，自
    受 催告時起，負遲延責任。其經債權人起訴而送達訴狀，
    或依 督促程序送達支付命令，或為其他相類之行為者，與
    催告有 同一效力，民法第233條第1項前段、第203條、第22
    9條第2 項分別定有明文。本件原告請求被告負損害賠償之
    責，既未 約定履行期，則原告請求被告給付自起訴狀繕本
    送達翌日即 110年1月2日（刑事附帶民事起訴狀繕本於109
    年12月22日寄 存送達於被告住居所之派出所，依民事訴訟
    法第138條第2項 之規定，於110年1月1日生送達效力，見本
    院附民字卷第13 至16頁）起至清償日止，按年息5%計算之
    利息，亦屬有據， 應予准許。
五、綜上所述，原告本於侵權行為之法律關係，請求被告給付原
     告216,193元及自110年1月2日起至清償日止，按年息5%計
    算 之利息，為有理由，應予准許。
六、本件係依民事訴訟法第427條第1項第12款訴訟適用簡易程序
     所為被告敗訴之判決，爰依同法第389條第1項第3款之規 
    定，職權宣告假執行。原告雖陳明願供擔保請求宣告假執 
    行，惟其僅係促請本院為上開宣告假執行之職權發動而已，
     不另為假執行准駁之論知。
七、本件係刑事附帶民事訴訟，而由本院刑事庭移送民事庭者，
    依法不需徵收裁判費，且至本院言詞辯論終結時，亦未發生
    其他訴訟費用，故無從確定訴訟費用之數額。惟本件仍應依
    民事訴訟法第78條，諭知訴訟費用由敗訴之被告負擔，以備
    將來如有訴訟費用發生時，得以確定其數額，併予敘明。
中　　華　　民　　國　　111 　年　　8 　　月　　16　　日
                  竹北簡易庭  法  官 張詠晶
以上正本係照原本作成。
如對本判決上訴，須於判決送達後 20 日內向本院提出上訴狀。
如委任律師提起上訴者，應一併繳納上訴審裁判費。
中　　華　　民　　國　　111 　年　　8 　　月　　16　　日
                              書記官  陳佩瑩